【裁判字號】    92,交聲,438
【裁判日期】    920410
【裁判案由】    違反道路交通管理處罰條例聲明異議
【裁判全文】
臺灣臺北地方法院交通件裁定                      九十二年度交聲字第四三八號
    異  議  人  即
    受  處  分  人  甲○○
右列受處分人因違反道路交通管理處罰條例案件，對於台北市交通事件裁決所於中華
民國九十二年三月二十八日所為之北市裁三字第裁二二－ＡＭ0000000號裁決
，聲明異議，本院裁定如左：
    主  文
原處分撤銷。
甲○○汽車駕駛人，在禁止臨時停車處所停車，處罰鍰新台幣玖佰元。
    理  由
一、按設有禁止臨時停車標誌、標線處所及交岔路口十公尺內不得臨時停車，而禁止
    臨時停車處所不得停車，道路交通安全規則第一百十一條第一項第一款、第三款
    及第一百十二條第一項第一款亦定有明文。而汽車駕駛人在禁止臨時停車處所停
    車者，處新台幣（下同）六百元以上一千二百元以下罰鍰，道路交通管理處罰條
    例第五十六條第一項第一款亦有明文。次按，汽車駕駛人有違規停車而駕駛人不
    在場之情形，當場不能掣單舉發者，得對汽車所有人逕行舉發之；逕行舉發違反
    道路交通管理事件，經汽車所有人依通知單之應到案日期前到案，並告知違規駕
    駛人姓名、身分證統一編號及住址者，處罰機關應即另行通知違規駕駛人到案依
    法處理；逾應到案日期或雖於期限內申訴，惟未告知實際駕駛人，處罰機關應依
    道路交通管理處罰條例第八十五條第三項規定處罰該汽車所有人，道路交通管理
    處罰條例第七之二條及違反道路交通管理事件統一裁罰基準及處理細則第二十四
    條分別定有明文。是受處分人所有之小型車如係在交岔路口十公尺內違規停車而
    為警舉發，於舉發通知單上所載之應到案日期前到案聽候裁決，經處罰機關調查
    後仍認定其有上開違規停車行為者，依違反道路交通管理事件統一裁罰基準及處
    理細則第四十四條第一項及違反道路交通管理事件統一裁罰基準表（以下稱基準
    表）之規定，應對該受處分人處以九百元之罰鍰。
二、本件受處分人即異議人甲○○所有之車號為ＣＦ－五二七二號自用小客車，於民
    國九十二年一月九日十八時五十分許，停放在台北市○○街之位於交岔路口十公
    尺內之禁止臨時停車路段之道路上，因駕駛人不在場，而由台北市政府警察局中
    山分局大直派出所員警翁瑋隆以拍照之方式採證，並以受處分人有前揭違反道路
    交通管理處罰條例第五十六條第一項第一款規定之行為掣單舉發，嗣將前開舉發
    通知單送達於受處分人，受處分人雖於舉發通知單所載應到案日期（即九十二年
    二月二十二日）前向原處分機關提出申訴，並告以受處分人即為實際之汽車駕駛
    人，案經原處分機關即台北市交通事件裁決所函請舉發單位即台北市政府警察局
    中山分局調查，因認受處分人所有之上開車輛確有前開違規行為，原處分機關乃
    以「在禁止臨時停車處所停車」之違規事實，並依道路交通管理處罰條例第五十
    六條第一項第一款、違反道路交通管理事件統一裁罰基準及處理細則第四十四條
    第一項及基準表之規定，於九十二年三月二十八日裁處受處分人罰鍰一千二百元
    （按應為九百元，詳如後述）等事實，此有台北市政府警察局舉發違反道路交通
    管理事件通知單通知聯（北市警交大字ＡＭ0000000號）、台北市政府警
    察局中山分局九十二年三月四日北市警中分交字第０九二六一一一二０００號函
    、現場採證照片、申訴書、台北市交通事件裁決所違反道路交通管理事件之北市
    裁三字第裁二二－ＡＭ0000000號裁決書及台北市交通事件裁決所送達證
    書等影本在卷可稽。
三、又受處分人所提出之聲明異議狀所載異議意旨固不否認其所有之上開車輛於前開
    時間停放於前述位於交岔路口十公尺內地點之事實，惟矢口否認有何違反道路交
    通管理處罰條例規定之行為，辯稱：該處並無任何標線之繪製而誤導民眾云云。
    經查：受處分人於前述時地未在其所停放之上開車輛上而將該車輛違規停放於交
    岔路口十公尺內禁止臨時停車路段道路等事實，業據受處分人於聲明異議狀內自
    承在卷，並有前開現場採證照片一張在卷可參；而依卷附之採證照片觀之，受處
    分人所有之前開車輛前緣確係停放於前述交岔路口十公尺內之地點無訛。至受處
    分人所稱該處並未劃設標線乙節，核與前開違規行為之成立與否無涉，當無解於
    其所負之違規責任。是受處分人上開所辯，顯與事實不符，不足採信。本件事證
    明確，受處分人在禁止臨時停車處所停車之違規行為，堪以認定。
四、綜上所述，受處分人所有之上開車輛確有於前揭時間停放於前述位於交岔路口十
    公尺內之禁止臨時停車路段道路之行為，自屬違反道路交通管理處罰條例第五十
    六條第一項第一款之規定，是原處分機關依道路交通管理處罰條例第五十六條第
    一項第一款、違反道路交通管理事件統一裁罰基準及處理細則第四十四條第一項
    及前揭基準表之規定裁處受處分人罰鍰一千二百元，固非無見，然受處分人係於
    舉發通知單上所載應到案日期前（即九十二年二月二十二日）向原處分機關提出
    申訴，依前揭基準表之規定，應處罰鍰九百元，是原處分機關就受處分人前開違
    規行為，誤認其逾越應到案期限三十日以上而處以罰鍰一千二百元，自有未洽。
    又受處分人異議意旨否認上開違規行為，雖無可採，然原處分既有前揭可議之處
    ，自屬無可維持，應由本院予以撤銷改判，並另就前揭違規行為，依道路交通管
    理處罰條例第五十六條第一項第一款、違反道路交通管理事件統一裁罰基準及處
    理細則第四十四條第一項及前揭基準表之規定，裁處如主文第二項所示之處分。
據上論斷，應依道路交通案件處理辦法第二十條前段，裁定如主文。
中      華      民      國     九十二     年     四     月      十      日
                                      臺灣臺北地方法院交通法庭
                                          法  官    黃雅君
如不服本裁定應於送達後五日內向本院提出抗告狀
右正本證明與原本無異。
                                          書記官    梁淑時
中      華      民      國     九十二     年     四     月      十一    日


司法院資訊處製作；財團法人民間司法改革基金會備份。
